【裁判字號】    89,易,2532
【裁判日期】    891226
【裁判案由】    竊盜
【裁判全文】
臺灣臺北地方法院刑事判決                        八十九年度易字第二五三二號
    公  訴  人  臺灣臺北地方法院檢察署檢察官
    被      告  丙○○
右列被告因竊盜案件，經檢察官提起公訴（八十九年度偵字第一八二五四號），本院
判決如左：
    主  文
丙○○連續竊盜，處有期徒刑伍月，緩刑年。
    事  實
一、丙○○意圖為自己不法之所有，基於概括犯意，先於民國八十九年九月十日晚上
    九時許，在臺北市○○○路三六號地下一樓商店內，竊取乙○○所有之行動電話
    一支及皮包一個（內有新臺幣一千五百元、國民身分證、健康保險卡、駕駛執照
    、華信商業銀行信用卡、台新銀行信用卡、世華商業銀行金融卡、眼鏡、印章）
    ，得手後隨即逃逸；再於同年九月十一日晚上七時許，以喝水為藉口，經臺北市
    ○○路九五號一樓「蓮華往生事業有限公司」人員同意後，進入該公司內，乘機
    竊取甲○○所有之皮包一個（內有美金一千一百七十元、港幣一千八百七十元、
    臺胞證、護照、香港簽證），得手後正欲離去，為甲○○發現報警查獲，並自丙○○身上扣得乙○○上開遭竊之行動電話、華信商業銀行信用卡、台新銀行信用
    卡、世華商業銀行金融卡，及甲○○上開遭竊物品。
二、案經臺北市政府警察局中山分局報請臺灣臺北地方法院檢察署檢察官偵查起訴。
    理  由
一、右揭事實，業據被告丙○○於警訊及偵審中坦承不諱；且被害人乙○○到院結證
    ：八十九年九月十日下午五、六時我到臺北市○○○路三六號地下一樓拍寫真集
    ，該處自一樓到地下室有一通道，但地下室的店面沒有設置門扇，店面裡面沒有
    設置通道與樓上相通，平常晚上應該沒有人看守，我在當天晚上十時發現皮包被
    竊，因為我當晚都在裡面拍照，不知東西何時失竊，被告應該是直接進入行竊，
    並沒有打壞門窗，或使用兇器，我被偷之信用卡、金融卡並無遭冒用詐領情形等
    語明確；被害人甲○○則於本院審理時結稱：我的皮包是八十九年九月十一日晚
    上七時許，在臺北市○○路九五號一樓「蓮華往生事業有限公司」內被竊，當時
    公司內有人，而我在外面車庫停車，被告是進入公司後再進入我辦公室內行竊，
    公司裏面與樓上並沒有通路相通，平常晚上無人看守，是發生本案後，才派人看
    守等語在卷（均見本院八十九年十二月二十六日審判筆錄）；被告自白與證人證
    述情節互核相符；此外，並有贓物認領保管收據二紙、贓物照片一幀、扣押證明
    筆錄一份附卷可稽。本案事證明確，被告犯行洵堪認定，應依法論科。
二、核被告所為係犯刑法第三百二十條第一項之竊盜罪。檢察官認其竊取被害人甲○○皮包所為，係犯刑法第三百二十一條第一項第一款之於夜間侵入有人居住之建
    築物竊盜罪；查被告固然於夜間七時許行竊甲○○之皮包，惟行竊地點之臺北市
    ○○路九五號一樓係「蓮華往生事業有限公司」，該處並非住宅或有人居住之建
    築物，平日晚上亦無人看守，業據被害人甲○○到院證述在卷，故被告該次竊盜
    犯行應論以刑法第三百二十條第一項之普通竊盜罪，起訴法條應予變更。被告先
    後二次竊盜犯行，時間緊接，方法相同，觸犯構成要件相同之罪名，顯係基於概
    括犯意反覆為之，為連續犯，依刑法第五十六條之規定，以一罪論，並加重其刑
    。爰審酌被告犯罪後坦承犯行，態度良好，知所悔悟，一時貪念，致罹刑章，竊
    取財物之價值，暨其生活狀況、品行、犯罪之動機、目的、刺激、手段、所生危
    害等一切情狀，量處如主文所示之刑。末查，被告未曾受有期徒刑以上刑之宣告
    ，有臺灣高等法院檢察署刑案紀錄簡覆表在卷可稽，因短於思慮，致觸犯本案犯
    行，經此次起訴審判之教訓後，當知所警惕，信無再犯之虞，本院認前開對其宣
    告之刑，以暫不執行為適當，爰併諭知緩刑三年，希勵自新。
三、公訴意旨另以：被告丙○○於八十二年一月中旬某日，行經臺北市大同區○○○
    路○段高速公路橋下，見停放於路旁不詳自用小客車車門未上鎖，有機可乘，竟
    意圖為自己不法之所有，竊取放置車內之勞力士手錶、手鐲等物，因認被告該行
    為亦涉有刑法第三百二十條第一項之竊盜罪嫌云云。
（一）按犯罪事實應依證據認定之，無證據不得推定其犯罪事實；又不能證明被告犯
      罪者，應諭知無罪之判決，刑事訴訟法第一百五十四條、第三百零一條第一項
      分別定有明文。又刑事訴訟上證明之資料，無論其為直接或間接證據，均須達
      於通常一般之人均不致有所懷疑，而得確信其為真實之程度，始得據為有罪之
      認定，若其關於被告是否犯罪之證明未能達此程度，而有合理性懷疑之存在，
      致使無從形成有罪之確信，即不得遽為不利被告之認定，亦有最高法院七十六
      年臺上字第四九八六號判例足稽。
（二）公訴人認被告涉嫌竊取手鐲、勞力士手錶，無非係以被告之自白暨扣案之手鐲
      、勞力士手錶等為依據。訊據被告堅詞否認涉有竊取手鐲、勞力士手錶之犯行
      ，辯稱：扣案手鐲係伊太太的，勞力士手錶係劉姓友人交給伊抵債的，警訊時
      警察自伊身上起出手鐲、勞力士手錶，伊原亦供述上情，惟警察要伊承認，始
      可獲交保，故而自己編造係偷來的等語。
（三）經查：證人即被告妻子江玉暄到庭證稱：我有一只圓形青色手鐲，有刻龍在上
      面，曾經被我摔過，有一點故障等語在卷；另證人即被告友人劉國盛亦於本院
      結證：我有交一個假的勞力士手錶給被告，錶面是圓形金色，沒有什麼特徵，
      是金色男用手錶，我以三千元購買，交給被告抵債用等語明確（均見本院八十
      九年十二月二十六日審判筆錄）；核與扣案之手鐲、勞力士手錶之特徵相符。
      經本院當庭將扣案手鐲、勞力士手錶交予證人指認，證人江玉暄確實自該手鐲
      少許黃棕色部分指出破損部位；證人劉國盛亦補述：該手錶形式與色澤與我交
      予被告之錶一樣，但因為這種手錶到處可以買到，所以我不是百分之百確定是
      同一支錶，但我確實有交給被告一支勞力士手錶無誤等語。徵諸上開手鐲、勞
      力士手錶已於八十九年九月十一日查獲被告時扣案，迄本院八十九年十二月二
      十六日傳訊證人江玉暄、劉國盛到庭，期間該二證人並無機會接觸觀看該等物
      品，而扣案手鐲破損部位復極細微，苟手鐲、勞力士手錶非被告妻子江玉暄所
      有及友人劉國盛交付，證人二人焉有可能當庭正確描述手鐲、勞力士手錶之特
      徵，證人江玉暄並能指出手鐲細微破損部位。是被告所辯應堪採信。此外，復
      查無其他積極證據足資認定被告涉有行竊扣案手鐲、勞力士手錶之犯行，原應
      為無罪之諭知，惟公訴意旨認此部分與前開有罪部分有連續犯之裁判上一罪關
      係，爰不另為無罪之諭知，附此敘明。
據上論斷，應依刑事訴訟法第二百九十九條第一項前段、第三百條，刑法第五十六條
、第三百二十條第一項、第七十四條第一款，罰金罰鍰提高標準條例第一條前段，判
決如主文。
本案經檢察官劉承武到庭執行職務
中    華    民    國      八十九      年      十二      月    二十六    日
                                  臺灣臺北地方法院刑事第四庭
                                      法  官  吳靜怡
右正本證明與原本無異。
如不服本判決，應於判決送達後十日內，向本院提出上訴狀。
                                      書記官  李春松
中    華    民    國      九十        年        一      月       二     日
附錄本案論罪科刑法條全文：
中華民國刑法第三百二十條第一項（普通竊盜罪）
意圖為自己或第三人不法之所有，而竊取他人之動產者，為竊盜罪，處五年以下有期
徒刑、拘役或五百元以下罰金。


司法院資訊處製作；財團法人民間司法改革基金會備份。
